# 请教大家，增值税税率从 11% 调整至 10%，长期建造合同的累计不含税金额应怎么确定?

提问人：都灵咔咔 时间：2019-02-25 17:18:16
请教各位大神，被审计单位 17 年签订了一个长期建造合同，去年增值税税率从 11% 调整至 10%，那么在计算 17 年、 18 年累计确认含税收入金额时，是不是直接乘以（1+10%）计算就可以了呢？

回答人：chenyiwei
这个问题首先取决于增值税税率调整后，双方是否重新议定合同，明确这部分降税相关利益在合同双方之间如何分配。例如，如果含税总价不变，则意味着这部分降低的税负均可转为被审计单位的收入，被审计单位应据此调整合同总收入的会计估计；如果含税总价相应下调，即不含税总价不变，则不影响合同总收入。如果双方按一定方式分享这部分额外收益，则本企业分得的部分调整合同总收入。